---
title: "HW7_201521466_김남현"
author: "HW7_201521466_김남현"
date: '2019 11 19 '
output: html_document
---
각 국가별 GDP성장률과 소속대륙 정보를 담고 있는 파일과 인간개발지수(Human Development Index) 정보를 담고 있는 파일을 가져왔다. HDI는 소득지수, 기대수명지수, 교육지수를 계산하여 얻는다. 이로써 국가별 문화적 차원점수로 인간개발지수를 설정하여서 GDP성장률과 인간개발지수 간에 어떠한 관계가 나타나는지 알아보려고 한다. 
```{r}
library(dplyr)
# 인간개발지수 CSV파일의 경우, 열이름에 단위가 있던 것을 엑셀에서 직접 삭제함. 
# e.g) 평균교육기간(연) -> 평균교육기간  
ggr <- read.csv("GDP_성장률.csv", stringsAsFactors = F, header = T, na.strings = "-")
hdi <- read.csv("인간개발지수.csv", stringsAsFactors = F, header = T, na.strings = "-")

# 소속된 대륙을 나타내는 열 추가  
ggr$대륙 <- "아시아"
ggr$대륙[50:54] <- "북아메리카"
ggr$대륙[55:91] <- "남아메리카"
ggr$대륙[92:135] <- "유럽"
ggr$대륙[136:186] <- "아프리카"
ggr$대륙[187:204] <- "오세아니아"

colnames(ggr) <- c("국가", "2015년", "2016년", "2017년", "2018년", "대륙") 

ggr <- ggr[-c(1, 50, 55, 92, 136, 187),] # 행에 존재했던 소속 대륙 이름 제거
ggr <- na.omit(ggr) # na 존재하는 행 제거.
hdi <- na.omit(hdi)

# 국가별 평균 GDP 성장률을 계산해서 그 결과를 새로운 열에 저장.   
for(i in 1:length(ggr$국가)){
  ggr$평균성장률[i] <- (ggr$`2015년`[i] + ggr$`2016년`[i] + ggr$`2017년`[i] + ggr$`2018년`[i])/4
}

colnames(hdi) <- c("국가", "HDI_순위", "인간개발지수", "기대수명", 
                   "평균교육기간", "기대교육기간", "1인당_GNI")

df <- inner_join(ggr, hdi, by = "국가")  # 기준열로 두 데이터프레임 병합.
```

```{r}
# 종속변수를 평균성장률로 설정하고, 소속대륙, HDI_순위, 평균교육기간, 기대교육기간을 독립변수로 설정한다. 이때 소속대륙의 경우 자동으로 더미변수화하여 대륙별로 회귀분석이 실시된다.  
result <- lm(평균성장률 ~ 대륙 + 인간개발지수 + 평균교육기간 + 기대교육기간, data = df)
summary(result)


library(QuantPsyc)
lm.beta(result)
round(lm.beta(result), 2) # 소수점 아래 두자리까지 표시.
# 가장 큰 영향을 미치는 독립변수는 아시아???

library(car)
vif(result)
```
  
  우선 독립변수 북아메리카, 아시아, 아프리카, 오세아니아, 유럽, 인간개발지수, 평균교육기간, 기대교육기간 각각의 회귀계수는 약 0.3785, 1.5340, 0.8337, 0.8721, 1.0221, -2.2131, -0.0462, 0.0364로 나타난다. 예를 들어, 기대교육기간이 한 단위 증가할 때 GDP 성장률이 0.0945만큼 증가한다. 또한 특히 아시아와 유럽의 경우 높은 회귀계수를 가진다는 사실을 알 수 있다. 
  종속변수의 분산 중에서 독립변수에 의해 결정되는 분산은 약 5.4퍼센트 정도이다.
  그런데 독립변수의 유의도가 대부분 0.05 이상이기 때문에, 독립변수가 종속변수에 유의미한 영향을 미치지 않을 수도 있다. 추가로 F값 1.212에 따른 유의도가 0.2949로서 0.05보다 높은 수치를 보여주고 있기에 회귀모형이 의미를 가진다고 볼 수 없다는 결론이 나온다. 

  표준화 계수값을 구해보면 인간개발지수와 평균교육기간, 기대교육기간은 영향력이 낮음을 알 수 있다. 분산팽창계수를 구해보면, 모든 독립변수가 2를 넘는 값을 가지는데 특히 인간개발지수는 10을 넘음을 알 수 있다. 따라서 독립변수를 수정해야할 필요가 있다. 
  
```{r}
a <- lm(평균성장률 ~ 기대교육기간, data = df)
summary(a)

b <- lm(평균성장률 ~ 인간개발지수, data = df)
summary(b)

c <- lm(평균성장률 ~ 대륙, data = df)
summary(c)
```
 독립변수를 하나씩 설정해서 회귀검사를 해도 대부분 유의미한 결과라고 볼 수 없을 수치만 나온다.
추론해보자면 우선 소속 대륙별로 너무나 다양한 나라가 분포되어 있기에 그 일관성이 없으며, 선진국이 아닐지라도 평균교육기간과 기대교육기간에는 선진국과 크게 차이가 없기 때문에 이러한 결과가 나오는 것으로 사료된다. 특히 기대교육기간 지표는 교육과정에 있어 특정패턴을 보일 경우(예를 들어 8살에 초등학교에 입학하는 것과 같이 적정 나이에 적정교육을 받는 사례), 기대교육기간은 나라별로 크게 차이를 보이지 않는다. 
  다만, 아시아와 유럽의 경우 소속된 국가들이 대부분 어느정도 잘사는 나라라는 점에서 상대적으로 유의미한 수치를 보인다. 또한 인간개발지수가 높은 나라일수록 선진국이기에 GDP 성장률이 다소 낮을 수 있다는 점을 고려한다면 회귀계수가 약 -2로 나타나는 것을 충분히 타당한 결과로 받아들일 수 있다.
