---
title: "HW2_201521466_김남현"
author: "HW2_201521466_김남현"
date: '2019 9 20 '
output: html_document
---

# Package : dplyr

## 설명 

dplyr 패키지는 테이블 형태의 데이터를 다양한 방법으로 조작할 수 있는 기능을 가지고 있다. 분석을 하기에 앞서 데이터에서 필요한 내용을 추출하고, 적합한 형태를 만드는 데에 있어 특화된 패키지라고 볼 수 있다. 

## 함수 및 설명 

패키지를 설명하기 위한 데이터로 타이타닉호의 데이터를 가져왔다. 
함수 사용 예시 결과물이 너무 큰 관계로 head 함수를 썼다.
```{r}
data_sample<-read.csv("titanic3.csv", stringsAsFactors = F, header = T)

head(data_sample)
str(data_sample)
#View(data_sample)

library(dplyr)

```

### select 함수 

select 함수는 조건에 해당하는 열을 추출하는 기능이다. 그 중 몇 가지 기능을 소개하면 다음과 같다.
```{r}
# select 함수의 가장 기본적인 사용예시이다. 데이터프레임의 열 이름으로 해당하는 열만 추출할 수 있다.
head(select(data_sample, name, sex, age))

# 대상 데이터프레임의 모든 열을 추출한다.
head(select(data_sample, everything()))

# 대상 데이터프레임의 열 중에서 해당 리스트에 이름이 존재하는 열을 추출한다. 이 경우에 "qwe"는 타이타닉 데이터에 존재하지 않는 열이기에 제외된다. 
head(select(data_sample, one_of(c("name","qwe"))))

# 대상 데이터프레임에서 특정 문자열로 끝나는 이름을 가진 열을 추출한다. 물론 특정 문자열로 시작하는 열을 추출하는 starts_with도 존재한다. 
head(select(data_sample, ends_with("ed")))



```

### 행을 추출하는 기능을 가진 함수 

dplyr에는 열을 추출하는 select 함수와 달리 특정 조건을 가진 행을 추출할 수 있는 기능을 가진 함수들이 있다. 대표적으로 filter 함수가 있다. 
```{r}
# 나이가 30세 미만이었던 탑승객 정보만 추출한다. 
head(filter(data_sample, age<30))

# 승객 중 사고에서 살아남지 못했으나 시신의 신원이 확인된 사람의 명단을 추출해본다.
head(filter(data_sample, survived == 0 & !is.na(body)))

# 전체 데이터 인스턴스의 10퍼센트만 임의로 추출한다.
head(sample_frac(data_sample, 0.1))

# 전체 데이터 인스턴스 중에서 5개만 임의로 추출한다.
sample_n(data_sample, 5)

# 중복되는 행을 제거한다.
head(distinct(data_sample))

# 특정 순서의 행을 추출한다.
slice(data_sample, 100:108)



```

### 데이터 요약 기능을 가진 함수

아래 함수는 주어진 데이터를 요약해서 기초 통계를 나타낸다. 
```{r}
# 승객들의 평균 나이와 중간값을 새로운 데이터프레임으로 보여준다. 
summarise(data_sample, Avg = mean(age, na.rm = T), Median = median(age, na.rm = T))

# 특정 값을 기준으로 해당하는 행의 개수를 보여준다.
count(data_sample, pclass)
 

```

### arrange 함수

```{r}
# 기준값으로 오름차순으로 정렬한다.
head(arrange(data_sample, age))

# 기준값으로 내림차순으로 정렬한다.
head(arrange(data_sample, desc(age)))

        
```

### mutate 함수
기존 데이터를 이용해서 새로운 열을 추가할 수 있는 함수이다.

```{r}
# 동승한 배우자, 형제, 부모, 자녀의 수를 합쳐서 동승한 가족 수를 한 번에 보여준다.
head(mutate(data_sample, family = sibsp + parch))

# 새롭게 만든 열을 기존 데이터프레임에서 떼어내어서 따로 보여준다.
head(transmute(data_sample, surviver = pclass*survived))


```

### group_by 함수
특정 열의 수준에 따라 분류된 결과를 보여준다. 일반적으로 group_by 함수를 통해 그룹화된 결과를 가지고 summarise 함수와 mutate 함수를 이용해서 좀더 유의미한 데이터를 얻을 수 있다.

```{r}
# 승객 등급과 승선한 곳에 따라 분류한다.
head(group_by(data_sample, pclass, embarked))


```

### join 함수

두 개 이상의 데이터프레임을 다루는 함수이다.
```{r}
name<-c("Robb", "Sansa", "Arya", "Bran", "Rickon", "Jon")
age<-c(17, 14, 11, 10, 5, 16)
name1<-c("Sansa", "Arya", "Bran", "Jon", "Theon")
age1<-c(20, 17, 16, 22, 27)

# join 함수들의 사용예시를 보여주기 위해 데이터프레임 두 개를 생성하였다.
GOT1<-data.frame(name, age, stringsAsFactors = F)
GOT2<-data.frame(name1, age1, stringsAsFactors = F)
# 두 번째 데이터프레임의 열 이름을 변경한다.
colnames(GOT2)<-c("name", "age")


# 왼쪽 데이터프레임의 name 열을 기준으로 두 개의 데이터프레임을 합친다.
left_join(GOT1, GOT2, by = "name")

# 오른쪽 데이터프레임의 name 열을 기준으로 두 개의 데이터프레임을 합친다.
right_join(GOT1, GOT2, by = "name")

# 두 데이터프레임의 name 열을 기준으로 공통으로 나타나는 값만 남겨서 합친다.
inner_join(GOT1, GOT2, by = "name")

# 두 데이터프레임을 배제하는 값 없이 그대로 합친다.
full_join(GOT1, GOT2, by = "name")

# 왼쪽 데이터프레임에서 오른쪽 데이터프레임에 공통으로 나타나는 기준열 값의 인스턴스만 남긴다.
semi_join(GOT1, GOT2, by = "name")

# 왼쪽 데이터프레임에서 오른쪽 데이터프레임에 나타나지 않는 기준열 값의 인스턴스만 남긴다.
anti_join(GOT1, GOT2, by = "name")

# 두 데이터프레임의 똑같은 값을 가지는 인스턴스를 보여준다. 이 경우에는 존재하지 않는다.
intersect(GOT1, GOT2)


```